【裁判字號】    90,易,2684
【裁判日期】    901203
【裁判案由】    竊盜
【裁判全文】
臺灣臺中地方法院刑事判決                          九十年度易字第二六八四號
    公  訴  人  臺灣台中地方法院檢察署檢察官
    被      告  己○○
右列被告因竊盜案件，經檢察官聲請簡易判決處刑（九十年度偵字第八二六○號），
本院台中簡易庭認不宜逕以簡易判處刑，移由本院刑事庭依通常程序審理，本院判決
如左：
    主      文
己○○共同連續竊盜，處有期徒刑陸月，如易科罰金，以參佰元折算壹日。
    事      實
一、己○○前因侵占遺失物罪，於民國（下同）八十九年三月七日經台灣彰化地方法
    院判處拘役四十日，同年四月三日確定，同年六月十六日易科罰金執行完畢（不
    構成累犯）。又因竊盜罪經台灣彰化地方法院，於九十年六月十一日判處罰金一
    千元。其仍不知檢束行為，於前開侵占遺失物罪後，竟意圖為自己不法之所有，
    並夥同綽號「阿彬」之不詳姓年籍之成年男子，共同基於概括之聯絡，自八十九
    年六月二十四日起至同年七月二十五日止，分別於如附所示之時間，均由己○○
    駕駛自用小客車載「阿彬」，至如附表所示之地點，見四處無人，機車停放於路
    旁之機會，由己○○在旁把風，「阿彬」則下車以手板開壬○○（註：機車車牌
    號碼（下同）ＦＵＩ－四二三號）、甲○○（ＩＮＲ－○七○號）、癸○○、庚○○、丁○○（ＳＰＺ－五五六號）、乙○○（ＳＮＱ－九八二號）、辛○○（
    ＪＣＣ－二○三號）等人機車之置物箱之方式，連續竊取置物箱內如附表所示之
    財物多次。得手後現金均由其二人朋分花用，證件等資料則丟入附近之溝渠內，
    餘則由「阿彬」取得。嗣於八十九年七月二十五日下午八時三十分許，竊得如附
    表編號一所示之財物後，於同日下午九時二十三分許駕駛Ｂ２－３３８６號自用
    小客車至台中市○○○路西歐加油站加油後，由「阿彬」持壬○○所有失竊之富
    邦銀行信用卡盜刷（即以壬○○名義簽帳）後，因被加油站之職員丙○○記下上
    開小客車號碼。而於壬○○報警後而循線查獲，始知上情。
二、案經台中市警察局第四分局報請台灣台中地方法院檢察署檢察官偵查起訴。
    理      由
一、右揭事實業據被告己○○於警訊、偵查及本院審理中供承明白（見偵查卷第七至
    十一頁、三十七、五十一頁），互核相符。核與西歐加油站職員丙○○於警訊中
    陳述情節相符（偵查卷第十二、十三頁）。並據被害人庚○○、丁○○、乙○○
    、辛○○於警訊、偵查中（偵查卷第十九至二十二頁、三十六頁背面），被害人
    壬○○、甲○○、癸○○於警訊中（偵查卷第十四至十八頁）指訴甚明。復有簽
    帳單影本乙紙、照片四幀及和解書乙紙（偵查卷第二十九、三十一、三十二、五
    十三頁），附卷可稽。足見被告之自白與事實相符。按被告明知對並非上開如附
    表所示之物無任何民事上權利。其未經被害人等之同意而取走上開如附表所示之
    物，據為己有，係破壞被害人等對上開動產之持有，建立自己之持有。則被告已
    顯有不法所有之意圖甚明。是以本件事證明確，被告犯行洵堪認定。
二、核被告上開所為，係犯刑法第三百二十條第一項之竊盜罪。公訴人認被告上開所
    為係犯同法第三百二十一條第一項第三款之攜帶兇器竊盜罪。惟查，公訴人係以
    被告稱「阿彬」則下車撬開機車座椅置物箱乙語為據。然觀諸，聲請簡易判決處
    刑書內並未記載「阿彬」係持何種兇器為之，遍觀卷內資料亦無從認定「阿彬」
    有無持工具竊盜之證據。另參以被告於審理時稱：「我（指被告）沒有看到他（
    指「阿彬」）拿工具，我們開小客車去偷，我駕駛，「阿彬」都空手下去偷」、
    「我在警訊中說阿彬撬開機車的置物箱，是用想像的」等語（本院九十年九月四
    日審理筆錄）。是以並查無「阿彬」，係持兇器而竊盜之證據。是已難遽為被告
    竊盜之行為係犯刑法第三百二十一條第一項第三款之攜帶兇器竊盜之加重竊盜罪
    。是公訴人上開起訴法條尚有未洽，應予變更。被告與「阿彬」被告人間有犯意
    之聯絡，行為之分擔，均為共同正犯。又被告先後為七次之竊盜行為，時間緊接
    ，犯罪構成要件相同，顯係基於概括之犯意為之，為連續犯，爰依刑法第五十六
    條之規定以一罪論，並加重其刑。爰審酌被告前因侵占遺失物罪，於八十九年三
    月七日經台灣彰化地方法院判處拘役四十日，同年四月三日確定，同年六月十六
    日易科罰金執行完畢（不構成累犯）。又因竊盜罪經台灣彰化地方法院，於九十
    年六月十一日判處罰金一千元，有台灣台中地方法院檢察署刑案資料查註紀錄表
    及台灣高等法院被告全國前案紀錄表各乙份，在卷可稽，其於前案侵占遺失物罪
    執行完畢後，於本案行為後再犯竊盜罪（即判處罰金一千元之另案竊盜罪），足
    見被告不知檢束行為，品行不端，及犯罪之動機、目的、手段、所生危害，惟犯
    罪後坦承犯行，態度尚稱良好，並賠償部分被害人所受之損失等一切情狀，量處
    如主文所示之刑。
三、按刑法第四十一條第一項，業經九十年一月十日修正公布為「犯最重本刑為五年
    以下有期徒刑之刑之罪，而受六個月以下有期徒刑或拘役之宣告，因身體、教育
    、職業、家庭之關係或其他正當事由，執行顯有困難者，得以一元以上三元以下
    折算一日，易科罰金。但確因不執行所宣告之刑，難收矯正之效，或難以維持法
    秩序者，不在此限」，已於同年一月十二日生效。是雖本件犯罪之時間，係於上
    開條文修正前，然本院乃併為諭知易科罰金之折算標準，併予敘明。
四、併辦意旨另以被告於九十年八月九日下午九時許，夥同戊○○（另案由公訴人偵
    查起訴），由被告駕車在車內把風，戊○○下手竊取被害人江素禎、陳雅珠、林
    佳儀置於機車置物箱之物品，而認與前開論罪部分，有連續犯裁判上乙罪之關係
    而併辦前來（九十年度偵字第一四四六四號）。經查，前開論罪部分之犯罪時間
    ，係八十九年六、七月間，而併辦部分係九十年八月，二者已相距有一年餘，時
    間已非緊接甚明。且被告於九十年四月六日又因竊盜罪，經台灣彰化地方法院於
    九十年六月十一日判處罰金一千元乙情，有上開刑案資料查註紀錄表及被告全國
    前案紀錄表各乙份可稽，並有台灣彰化地方法院九十年度彰簡字第三二七號判決
    書乙紙可憑。是公訴人請求併辦部分，顯係上開刑事簡易判決後所犯甚明。已難
    認併辦部分與本案論罪部分間，有概括之犯意，而應係另行起意。是以前開公訴
    人併辦部分，已無從一併審理，應予退回，由公訴人另行起訴。
據上論斷，應依刑事訴訟法第二百九十九條第一項前段、第三百條，刑法第二十八條
、第五十六條、第三百二十條第一項、第四十一條第一項，罰金罰鍰提高標準條例第
一條前段、第二條，判決如主文。
中    華    民    國      九十      年      十二      月        三      日
                                          臺灣臺中地方法院刑事第三庭
                                              法  官  陳 添  喜
右正本證明與原本無異。
如不服本判決，應於送達後十日內向本院提出上訴狀(須附繕本)，上訴於台灣高等
法院台中分院。
                                               書記官
中    華    民    國      九十      年      十二      月        三      日
附錄論罪科刑法條全文：
刑法第三百二十條第一項︰
意圖為自己或第三人不法之所有，而竊取他人之動產者，為竊盜罪，處五年以下有期
徒刑拘役或五百元以下罰金。
      附                      表
編號  時        間  地              點  被害人  損                      失
一    八十九年七月  台中市南屯區豐樂公  壬○○  背包乙個內有富邦銀行信用卡
      二十五日下午  園（向心南路與文心          台新銀行信用卡、花旗銀行信
      八時三十分許  南路口）                    卡、台中商銀金融卡、身分證
                                                、汽機車駕照各乙張、行動電
                                                話乙支及新台幣（下同）一千
                                                四百元
二    八十九年七月  台中市南屯區豐樂公  甲○○  汽機車駕照、身分證、美國銀
      二十三日凌晨  園（向心南路與文心          行信用卡各乙張、郵局存款簿
      二時許        南五路口）                  乙本、行動電話乙支及七千元
三    八十九年七月  台中市南屯區豐樂公  癸○○  皮包乙個、身分證、汽機車駕
      六日下午十時  園                  照、彰化銀行提款卡、富邦銀
      四十分許                                  行信用卡、機車行照各乙張、
                                                台新銀行信用卡二張及七千元
四    八十九年七月  台中市○○○路與文  庚○○  彰化銀行提款卡、第一銀行提
      四日下午二十  心南七路口                  款卡、本人身分證、機車駕照
      四時許                                    及行照各乙張及五百元、林高
                                                宜之彰化銀行提款卡、身分證
                                                、駕照及行照各乙張
五   八十九年七月   台中市南屯區豐樂公  丁○○  花旗銀行信用卡、華信銀行信
     三日下午九時   園                          用卡、匯豐中友卡、台灣企銀
   許                                         信用卡、身分證、駕照各乙張
                                                及一千二百元
六   八十九年六月   台中市○○○路與文  乙○○  身分證、汽機車駕照、富邦銀
     二十七日下午   心南一路口                  行信用卡、誠泰銀行信用卡、
     七時三十分許                               第一信用信用卡各乙張、印鑑
                                                證明乙張及支票數張
七   八十九年六月   台中市南屯區永春東  辛○○  身分證、機車行照、健保卡、
     二十日下午十   一路與文心南七路口          郵局金融卡、花旗銀行信用卡
     一時許                                     、學生證各乙張及一千五百元


司法院資訊處製作；財團法人民間司法改革基金會備份。
